臺灣臺中地方法院刑事判決　　　　　　　　96年度易字第93號
公　訴　人　臺灣臺中地方法院檢察署檢察官
被　　　告　甲○○
　　　　　　　　　　（另案在臺灣臺中監獄執行中）
上列被告因竊盜案件，經檢察官提起公訴（95年度偵字第23335
號、95年度偵字第22799號），本院合議庭裁定改以簡式審判程
序審理，判決如下：
    主    文
甲○○竊盜，累犯，處有期徒刑參月；又竊盜，累犯，處有期徒
刑參月；又竊盜，累犯，處有期徒刑參月；又竊盜，累犯，處有
期徒刑參月；又竊盜，累犯，處有期徒刑參月。應執行有期徒刑
壹年貳月。
    犯罪事實
一、甲○○前於民國91年間，因竊盜案件，經臺灣南投地方法院
    以91年度易字第739號判處有期徒刑11月，經臺灣高等法院
    臺中分院以92年度上易字第1019號判決駁回上訴確定，於93
    年5月31日縮刑期滿執行完畢。詎仍不知悔改，竟基於意圖
    為自己不法所有之犯意，於下列時間、地點為竊盜犯行：
(一)、於95年7月4日下午5時許，在南投縣南投市○○路36號空地
    內，因見丙○○所使用，松濤園藝所有之車牌號碼M9－4509
    號自用小客車車門未上鎖，以接線之方式，竊取上開車輛，
    供作代步之用。
(二)、於95年8月9日凌晨3時許，在臺中市○○區○○路3段146之
    13號，24小時營業之「YES便利商店」，向店員丁○○佯裝
    要借用廁所，而趁其不注意之時，徒手竊取櫃檯抽屜內現金
    1萬7500元，以供花用。
(三)、於95年9月5日凌晨0時許，在南投縣南投市○○路之南崗大
    橋橋頭前，以其所有之鑰匙1支（未扣案），插入電門鎖之
    方式，竊取己○○所使用，久聖不動產所有之車牌號碼Y8-2
    913號自用小貨車。
(四)、於95年9月5日凌晨2時許，駕駛上開所竊得之車牌號碼Y8-29
    13號自用小貨車，前往位在臺中縣霧峰鄉國道6號C601標p37
    -39高架橋墩處之工地，徒手竊取由戊○○所管領之重約600
    公斤之鋼筋，並將之搬上該自用小貨車內，載往他處變賣以
    供花用。
(五)、於95年9月5日上午9時許，在南投縣草屯鎮○○路之新天地
    大賣場內，以其所有之鑰匙1支（未扣案），插入電門鎖之
    方式，竊取乙○○所有，車牌號碼J2-6459號自用小客車，
    以供載運竊得之鋼筋用。
二、案經臺中市警察局第四分局報告及南投縣政府警察局草屯分
    局報告臺灣南投地方法院檢察署報請臺灣高等法院臺中分院
    檢察署核轉臺灣臺中地方法院檢察署檢察官偵查起訴。
    理    由
一、訊據被告甲○○對於上開犯罪事實於本院審理時坦承不諱，
    並經證人即被害人丙○○、己○○、戊○○、乙○○、丁○
    ○於警詢時、證人黃宇璋、洪仲立、詹清芳於警詢時證述綦
    詳，復有車輛竊盜、車牌失竊資料個別查詢報表─查獲車輛
    認可資料1紙、贓物認領保管單1紙、查獲現場照片15張、行
    政院勞工委員會中區勞動檢查所C601標設計平面位置圖、監
    視器翻攝照片8張、現場照片6張附卷可稽，足見被告自白與
    事實相符，而足以採信。本件事證明確，被告竊盜犯行洵堪
    認定，應予依法論科。
二、按刑法第321條第1項第1款所謂有人居住之建築物，雖不以
    行竊時居住之人即在其內為必要，但必須通常為人所居住之
    處所，始足以當之。又商店於夜間被竊當時雖無人看守，但
    平時均由某甲居住在內，即難謂非有人居住之建築物，要不
    得以暫時無人在內，即論以普通竊盜，最高法院47年臺上字
    第859號、64年臺上字第3164號判例可資參照。經查：前揭
    犯罪事實欄一(二)所示之犯罪地點即「YES便利商店」，係24
    小時營業之商店，無人居住在該商店內乙節，業據證人即該
    商店之負責人葉嘉棟於警詢中陳述明確，並在臺中市第四分
    局大墩分駐所警員張良維所製作之職務報告乙紙附卷可參，
    是該商店，僅供營業使用，平日並無人居住在內，顯見被告
    行竊地顯非屬住宅，亦非有人居住之建築物，其縱於夜間行
    竊，亦與刑法第321條第1款加重強盜之要件未合，是起訴書
    認被告此部分所為涉犯刑法第321條第1項第1款之加重竊盜
    罪嫌，容有未洽，惟其基本社會事實仍屬同一，應予變更起
    訴法條。核被告上開所為，均係犯刑法第320條第1項之普通
    竊盜罪。其所犯五罪，犯意各別，行為互殊，應予分論併罰
    。被告前於92年間，因竊盜案件，經臺灣南投地方法院以91
    年度易字第739號判處有期徒刑11月，經臺灣高等法院臺中
    分院以92年度上易字第1019號判決駁回上訴確定，於93 年5
    月31日縮刑期滿執行完畢，有臺灣臺中地方法院檢察署刑案
    資料查註紀錄表及臺灣高等法院被告前案紀錄表在卷可按，
    其於有期徒刑執行完畢後5年內，故意再犯本件有期徒刑以
    上之罪，為累犯，均應依刑法第47條第1項之規定加重其刑
    。爰審酌被告素行非佳，年輕力壯，竟不思振作，奮發向上
    ，猶貪取非份之財，多次竊取他人財物，危害社會安全秩序
    ，惡行非輕，另其犯罪之動機、目的均僅為貪圖一時小利、
    犯罪之手段，被告所為竊盜犯行之次數與所竊物品價值之犯
    罪所生危害，兼衡酌對犯行均已供認無隱，尚有悔意之犯罪
    後態度等一切情狀，量處如主文所示之刑，並定其應執行之
    刑，以示懲儆。至被告用以竊取犯罪事實欄一(三)、(五)所示車
    輛之鑰匙1支，雖係被告所有，供其為竊盜犯行所用之物，
    然因未扣案，且無證據證明尚存在，為免日後執行困難，爰
    不為沒收之宣告，併此敘明。
三、另公訴意旨雖請求諭知被告應於刑之執行前令入勞動場所強
    制工作，然保安處分係對受處分人將來之危險性所為拘束其
    身體、自由之處置，以達教化與治療之目的，為刑罰之補充
    制度，本諸法治國家保障人權之原理及刑法之保護作用，其
    法律規定之內容，應受比例原則之規範，使保安處分之宣告
    ，與行為人所為行為之嚴重性，行為人所表現之危險性，及
    對行為人未來行為之期待性相當，司法院大法官會議釋字第
    471號解釋可資參照。查本件被告之犯罪行為值得非難，自
    不可取；惟本院衡酌被告犯罪之情節（包含竊取之次數、使
    用之手段與竊取所得財物之價值）、犯後之態度（已能坦承
    犯行、深表悔意），及被告前因竊盜罪經法院判決確定與執
    行之情形（僅於92年間，因竊盜案件，經臺灣南投地方法院
    以91年度易字第739號判處有期徒刑11月，經臺灣高等法院
    臺中分院以92年度上易字第1019號判決駁回上訴確定，於93
    年5月31日縮刑期滿執行完畢；於95年間，因竊盜案件，經
    臺灣南投地方法院以95年投刑簡字第237號判處有期徒刑4
    月確定，尚未執行完畢，有臺灣臺中地方法院檢察署刑案資
    料查註紀錄表及臺灣高等法院被告前案紀錄表在卷可按）、
    其行為之嚴重性、所表現之危險性及對於未來行為之期待性
    ，依憲法比例原則之規範，認本件量處被告如主文所示之刑
    ，已足收懲儆之效，未達須以保安處分預防矯治之程度，尚
    無施以強制工作之必要，附此敘明。
據上論斷，應依刑事訴訟法第273條之1第1項、第299條第1項前
段、第300條，刑法第320條第1項、第51條第5款、第47條第1項
，刑法施行法第1條之1，判決如主文。
中　　華　　民　　國　　96　　年　　2 　　月　　1 　　日
                        臺灣臺中地方法院刑事第五庭
                            法  官  劉麗瑛
上正本證明與原本無異。
如不服本判決，應於送達後10日內向本院提出上訴狀（須附繕本
），上訴於臺灣高等法院臺中分院。
                            書記官  王玟
中　　華　　民　　國　　96　　年　　2 　　月　　1 　　日
附錄論罪科刑法條
中華民國刑法第320條
意圖為自己或第三人不法之所有，而竊取他人之動產者，為竊盜
罪，處 5 年以下有期徒刑、拘役或 5 百元以下罰金。
意圖為自己或第三人不法之利益，而竊佔他人之不動產者，依前
項之規定處斷。
前二項之未遂犯罰之。
